【裁判字號】    90,台上,7576
【裁判日期】    901213
【裁判案由】    違反毒品危害防制條例
【裁判全文】
最高法院刑事判決                                九十年度台上字第七五七六號
    上  訴  人  甲○○
右上訴人因違反毒品危害防制條例案件，不服台灣高等法院中華民國九十年七月二十
七日第二審判決（九十年度上訴字第二○○九號，起訴案號：台灣板橋地方法院檢察
署八十九年度毒偵字第七五八一號），提起上訴，本院判決如左：
    主  文
上訴駁回。
    理  由
一施用第一級毒品部分：
按刑事訴訟法第三百七十七條規定，上訴於第三審法院，非以判決違背法令為理由，
不得為之。是提起第三審上訴，應以原判決違背法令為理由，係屬法定要件。如果上
訴理由狀並未依據卷內訴訟資料，具體指摘原判決不適用何種法則或如何適用不當，
或所指摘原判決違法情事，顯與法律規定得為第三審上訴理由之違法情形，不相適合
時，均應認其上訴為違背法律上之程式，予以駁回。本件上訴人甲○○上訴意旨略稱
：原判決僅謂第一審審酌上訴人曾違反毒品危害防制條例，不知悔改等情，而量處有
期徒刑壹年，並無偏重情形，予以維持，並未說明該第一審判決就刑法第五十七條各
款所列事項審酌之情況，應有判決不載理由之違法云云。
惟查：(一)、原判決維持第一審論處上訴人以施用第一級毒品（累犯）罪刑之判決，駁
回上訴人在第二審之上訴，已依卷證資料明其所憑之證據及認定之理由。經核所為
論，均與卷內證據資料相符，從形式上觀察，並無認定事實不依證據或有何採證違
背經驗法則、論理法則等違法情形存在。(二)、第一審判決理由欄已明「茲審酌被告
素行不良，前即因違反毒品危害防制條例案件，經強制戒治期滿，而經檢察官為不起
訴處分，已如前述，其猶不知悛悔，再為本案犯行，暨其犯罪之目的、手段、次數、
事後於警訊及初次偵查中否認、嗣於第二次偵訊時及本院審理時坦承施用犯行之態度
等一切情狀，各量處如主文所示之刑，並定其應執行刑」等審酌刑法第五十七條各款
所列事項之量刑情形，而原判決事實及理由欄一亦已載明引用第一審判決書記載之理
由。故上訴意旨謂：原判決未說明第一審判決就刑法第五十七條各款所列事項審酌之
情況，有判決不載理由之違法云云，並非依據卷內資料執為指摘，自非適法之第三審
上訴理由。其本部分之上訴違背法律上之程式，應予駁回。
二施用第二級毒品部分：
按刑事訴訟法第三百七十六條所列各罪之案件，經第二審判決者，不得上訴於第三審
法院，法有明文。本件上訴人所犯施用第二級毒品罪部分，原審依違反毒品危害防制
條例第十條第二項論處罪刑，核屬刑事訴訟法第三百七十六條第一款之案件。依上開
說明，既經第二審判決，自不得上訴於第三審法院。上訴人對此部分提起上訴，顯非
合法，應併予駁回。
據上論結，應依刑事訴訟法第三百九十五條前段，判決如主文。
中      華      民      國     九十     年     十二     月     十三     日
                              最高法院刑事第十庭
                                  審判長法官  陳  炳  煌
                                        法官  陳  正  庸
                                        法官  韓  金  秀
                                        法官  吳  信  銘
                                        法官  徐  文  亮
      右正本證明與原本無異
                                              書  記  官
中      華      民      國     九十     年     十二     月     二十     日


司法院資訊處製作；財團法人民間司法改革基金會備份。
